【裁判字號】    97,上訴,4084
【裁判日期】    970919
【裁判案由】    毒品危害防制條例
【裁判全文】
臺灣高等法院刑事判決                97年度上訴字第4084號
上  訴  人  臺灣板橋地方法院檢察署檢察官
被      告  甲○○
                      之1
上列上訴人因被告違反毒品危害防制條例案件，不服臺灣板橋地
方法院97年度訴字第2494號，中華民國97年7月18日第一審判決
（起訴案號：臺灣板橋地方法院檢察署97年度毒偵字第4653號）
，提起上訴，本院判決如下：
    主  文
上訴駁回。
    理  由
依刑事訴訟法第350條、第361條、第362條、第367條規定，不服
地方法院之第一審判決而上訴者，須提出上訴書狀，並應敘述具
體理由，為上訴必備之程式。原審法院自形式上審查，認逾期未
補提上訴理由者，固應定期間先命補正，逾期仍未補正者，始得
以其上訴不合法律上之程式，裁定駁回；然已提出上訴理由，但
所提非具體理由者，則應由第二審法院逕以上訴不合法律上之程
式，判決駁回。而所謂具體理由，必係依據卷內既有訴訟資料或
提出新事實、新證據，指摘或表明第一審判決有何採證認事、用
法或量刑等足以影響判決本旨之不當或違法，而構成應予撤銷之
具體事由，始克當之；倘僅泛言原判決認定事實錯誤、違背法令
、量刑失之過重或輕縱，而未依上揭意旨指出具體事由，或所指
事由從形式上觀察縱然屬實，亦不足以認為原判決有何不當或違
法者，皆難謂係具體理由，俾與第二審上訴制度旨在請求第二審
法院撤銷、變更第一審不當或違法之判決，以實現個案救濟之立
法目的相契合。又我國刑法因連續犯本質上屬數罪，對連續犯同
一罪名之罪者，均適用連續犯之規定論處，不無鼓勵犯罪之嫌，
亦使國家刑罰權之行使發生不合理之現象，基於刑罰公平原則之
考量，爰刪除有關連續犯之規定，將本應各自獨立評價之數罪，
回歸本來就應賦予複數法律效果之原貌。因此，連續犯規定刪除
後，多次施用毒品之犯行，應一罪一罰，始符合立法本旨（最高
法院96年度第9次刑事庭會議意旨參照）。本件被告甲○○施用
第一級毒品案件，檢察官不服原判決，於民國97年7月31日提起
上訴，雖指被告於97年3月14日上午9時許經警採尿前之26小時內
某時，在臺北市萬華車站公共廁所內，施用第一級毒品海洛因之
行為，與本件施用海洛因之犯罪時間相同，二者係事實上同一案
件，原審未及併案審理，難認允當云云。惟原判決依憑被告於97
年3月13日晚上11時50分許經警查獲採尿送驗之尿液檢驗報告呈
海洛因陽性反應，且被告已自白其於為警查獲前一日，曾在住處
施用海洛因等語，因認本件被告施用海洛因一次之犯罪時、地，
係於97年3月12日某時，在桃園縣桃園市○○路658巷10號3樓被
告住處，業於理由說明甚詳。檢察官上訴意旨所指與本件有事實
上同一案件關係之被告施用海洛因行為，其犯罪時間係於97年3
月14日上午9時許經警採尿前之26小時內某時，即97年3月13日上
午7時許至上開採尿之時內某時，地點則為萬華車站公廁內，核
與原判決所認定本案被告犯罪時、地顯不相同，且其先後二次施
用海洛因之行為，因犯罪時連續犯之規定已刪除，應一罪一罰，
故二者並非同一案件，依法原審本即無從併予審理。況檢察官上
訴意旨所指被告施用海洛因行為，縱如上訴意旨所主張與本案被
告施用海洛因行為時間相同，則原判決亦已審判，要無漏未併審
之問題可言。是檢察官上訴所指原判決之上開不當，實際上並不
存在，其上訴理由自非屬具體理由。揆諸首開說明，本件上訴自
屬不合法律上之程式，爰不經言詞辯論，逕予駁回。
據上論結，應依刑事訴訟法第367條前段、第372條，判決如主文
。
中    華    民    國    97    年    9     月    19    日
            刑事第二十一庭審判長法  官  蔡彩貞
                                法  官  楊力進
                                法  官  曾家貽
以上正本證明與原本無異。
如不服本判決，應於收受送達後10日內向本院提出上訴書狀，其
未敘述上訴之理由者並得於提起上訴後10日內向本院補提理由書
狀（均須按他造當事人之人數附繕本）。
                                書記官  陳啟文
中    華    民    國    97    年    9     月    19    日
附錄：本案論罪科刑法條全文
毒品危害防制條例第10條
施用第一級毒品者，處6月以上5年以下有期徒刑。
施用第二級毒品者，處3年以下有期徒刑。


司法院資訊處製作；財團法人民間司法改革基金會備份。
